最高法院刑事判決　　　　　　　　　 111年度台上字第3510號
上　訴　人　黃韋祥


選任辯護人　張進豐律師
　　　　　　郝宜臻律師
上列上訴人因違反毒品危害防制條例案件，不服臺灣高等法院中
華民國111 年4 月27日第二審判決（111 年度上訴字第589 號，
起訴案號：臺灣桃園地方檢察署108 年度偵字第27876 號），提
起上訴，本院判決如下：
    主  文
上訴駁回。
    理  由 
一、按刑事訴訟法第377 條規定，上訴於第三審法院，非以判決
    違背法令為理由，不得為之。是提起第三審上訴，應以原判
    決違背法令為理由，係屬法定要件。如果上訴理由書狀並未
    依據卷內訴訟資料，具體指摘原判決不適用何種法則或如何
    適用不當，或所指摘原判決違法情事，顯與法律規定得為第
    三審上訴理由之違法情形，不相適合時，均應認其上訴為違
    背法律上之程式，予以駁回。
二、本件原判決以第一審判決所認定上訴人黃韋祥有如第一審判
    決事實欄所載共同販賣第三級毒品4-甲基甲基卡西酮未遂犯
    行，因而撤銷第一審判決所處之刑，改判宣處上訴人處有期
    徒刑9 月。已敘述第一審判決之量刑違誤，應予撤銷改判之
    理由，從形式上觀察，尚無足以影響其判決結果之違背法令
    情事存在。
三、上訴人上訴意旨略以：毒品危害防制條例第17條第1 項、第
    2 項規定之立法目的，與刑法第59條酌減其刑之規定有別，
    兩者並無互斥，法院應分別審酌。上訴人於偵審中自白犯行
    ，並供出毒品來源，因而查獲賴威程，所造成危害社會之程
    度甚低，且上訴人無毒品前科，犯罪情節輕微，有情輕法重
    之情事。原判決未適用刑法第59條規定酌量減輕其刑，有量
    刑違反比例原則之違誤云云。
四、惟按：刑法第59條所規定之酌量減輕其刑，必其犯罪另有特
    殊之原因、環境或背景，在客觀上足以引起一般之同情，且
    於法律上別無其他應減輕或得減輕其刑之事由，認予以宣告
    法定最低度刑猶嫌過重者，始有其適用。
    原判決敘明：上訴人為圖小利而共同販賣第三級毒品，審酌
    其參與犯罪情節、所生危害等一切犯罪情狀，已難認在客觀
    上足以引起一般之同情。且上訴人所犯修正前毒品危害防制
    條例第4 條第6 項、第3 項之販賣第三級毒品未遂罪，經依
    刑法第25條第2 項、毒品危害防制條例第17條第2 項、第1
    項遞減其刑後，並無縱予宣告法定最低刑度或減刑後之最低
    刑度猶嫌過重之情事，因認無刑法第59條酌量減輕其刑規定
    之適用等旨。核屬事實審量刑職權之適法行使，自難任意指
    為違法。本件上訴意旨，係就原審量刑職權之適法行使，徒
    憑己見，任意指摘違法，與法律規定得為第三審上訴理由之
    違法情形不相適合。應認本件上訴為違背法律上之程式，予
    以駁回。
據上論結，應依刑事訴訟法第395 條前段，判決如主文。
中    華    民    國   111    年    7     月    14    日
                  刑事第五庭審判長法  官  李  錦  樑  
                                  法  官  周  政  達  
                                  法  官  林  孟  宜  
                                  法  官  錢  建  榮  
                                  法  官  吳  淑  惠  
本件正本證明與原本無異
                                  書記官
中    華    民    國   111    年    7     月    22    日